臺灣臺中地方法院民事判決
110年度重訴字第249號
原      告  台中商業銀行股份有限公司

法定代理人  王貴鋒  
訴訟代理人  劉韋汝  
被      告  鉅鎰工程有限公司

兼法定代理  
人          吳智信  
被      告  郭文娟  
                
上列當事人間請求返還借款事件，本院於民國110年10月29日言
詞辯論終結，判決如下：
    主    文
被告應連帶給付原告新臺幣5267萬5121元，及如附表所示之遲延
利息與違約金。
訴訟費用新臺幣47萬5584元由被告連帶負擔。 
    事實及理由
甲、程序方面：
    被告均經合法通知，未於言詞辯論期日到場，核無民事訴訟
    法第386條各款所列情形，爰依原告之聲請，由其一造辯論
    而為判決。
乙、實體方面：
壹、原告起訴主張：
一、被告鉅鎰工程有限公司(下稱被告鉅鎰公司)於民國107年4月
    25日、109年4月24日、109年10月5日邀同被告吳智信、被告
    郭文娟為連帶保證人，向原告申辦下列授信貸款：⒈授信額
    度為新臺幣(下同)4000萬元，約定得於授信契約額度內隨時
    辦理貸放，額度動用期間自107年4月26日起至108年4月26日
    止，吳智信、郭文娟並於109年2月6日簽具增補借據分別展
    延到期日，嗣被告鉅鎰公司簽訂動用額度申請書，陸續向原
    告貸款：⑴690萬元(放款帳號為0000000000、0000000000)；
    ⑵479萬元(放款帳號為0000000000、0000000000)；⑶500萬元
    (放款帳號為0000000000、0000000000)；⑷296萬元(放款帳
    號為0000000000、0000000000)，合計貸款金額1965萬元，
    被告鉅鎰公司尚積欠1784萬元未清償。⒉授信額度為4000萬
    元，約定得於授信契約額度內隨時辦理貸放，額度動用期間
    自109年4月30日起至110年4月30日止，嗣被告鉅鎰公司簽訂
    動用額度申請書，於期間內陸續向原告貸款：⑴495萬元(放
    款帳號為0000000000、0000000000)；⑵180萬元(放款帳號為
    0000000000、0000000000)；⑶540萬元(放款帳號為00000000
    00、0000000000)；⑷304萬元(放款帳號為0000000000、0000
    000000)；⑸610萬元(放款帳號為0000000000、0000000000)
    ；⑹236萬元(放款帳號為0000000000、0000000000)；⑺568萬
    元(放款帳號為00000000000、00000000000)，合計貸款金額
    2933萬元，被告鉅鎰公司尚積欠2215萬9097元未清償。上揭
    11筆授信貸款均約定利息依月定儲利率指數加碼2.12％(目前
    合計為年利率0.79％＋2.12％＝2.91％)機動計息，如指標利率調
    整時，均願比照機動調整，以上放款並約定應按月繳納本息
    ，若有一次不履行，即喪失期限之利益，應將全部借款本金
    、利息及違約金等立即全部一次清償，並按逾期在6個月以
    内者，按約定利率百分之10，逾期超過6個月以上者，按約
    定利率百分之20計算違約金。⒊授信額度為500萬元，約定得
    於授信契約額度內隨時辦理貸放，額度動用期間自109年10
    月8日起至110年8月8日止，嗣被告鉅鎰公司簽訂動用額度申
    請書，於期間內陸續向原告貸款：⑴180萬元(放款帳號為000
    0000000)；⑵240萬元(放款帳號為0000000000)；⑶80萬元(放
    款帳號為0000000000)，合計貸款金額500萬元，被告鉅鎰公
    司尚積欠456萬6619元未清償。上揭3筆授信貸款均約定利息
    依中華郵政股份有限公司2年期定期儲金機動利率加碼1％(目
    前合計為年利率0.845％＋1％＝1.845％)機動計息，如指標利率
    調整時，均願比照機動調整，以上放款並約定應按月繳納本
    息，若有一次不履行，即喪失期限之利益，應將全部借款本
    金、利息及違約金等立即全部一次清償，並按逾期在6 個月
    以内者，按約定利率百分之10，逾期超過6個月以上者，按
    約定利率百分之20計算違約金。
二、被告鉅鎰公司另於108年4月11日邀同吳智信、郭文娟為連帶
    保證人，向原告借款2000萬元，借款期間自108年4月16日起
    至111年4月16日止(放款帳號為0000000000、0000000000)，
    並約定利息依月定儲利率指數加碼年利率3.69％(目前合計為
    年利率0.79％＋3.69％＝4.48％)機動計息，如指標利率調整時，
    均願比照機動調整，以上放款並約定應按月繳納本息，若有
    一次不履行，即喪失期限之利益，應將全部借款本金、利息
    及違約金等立即全部一次清償，並按逾期在6 個月以内者，
    按約定利率百分之10，逾期超過6個月以上者，按約定利率
    百分之20計算違約金，被告鉅鎰公司尚積欠810萬9405元未
    清償。
三、詎被告鉅鎰公司使用票據發生大量退票及未為清償註記，於
    110年3月12日經票據交換所公告為拒絕往來戶，且被告自10
    9年12月29日起未依約繳納本息，則依兩造間授信契約書之
    授信共通條款第6條㈠、㈡或借據暨約定書第5條第㈠、㈡之約定
    ，被告已喪失期限利益，其借款債務視為全部到期，應將全
    部借款本金、利息及違約金等立即全部一次清償，被告鉅鎰
    公司迄今尚未清償之債務為5267萬5121元及如附表所示之遲
    延利息與違約金。另吳智信、郭文娟均為上開債務之連帶保
    證人，依法應負連帶清償責任。原告屢經催討，均無結果，
    爰依民法消費借貸契約關係及連帶保證法律關係提起本訴。
四、並聲明：如主文第1項所示。
貳、被告經合法通知，未於言詞辯論期日到場，亦未提出書狀作
    何聲明或陳述。
參、本院之判斷：
一、原告主張上揭事實，業據其提出授信契約書、動用額度申請
    書、增補借據、借據、放款簡易資料查詢、交易明細查詢、
    放款利率查詢、郵政儲金利率表(年息)、票據交換所公告拒
    絕往來戶等件影本各在卷為憑(見本院卷第21-165頁)。經核
    與原告主張之上揭事實相符。又被告對於原告上開主張之事
    實，已於相當期間受合法通知，然其於言詞辯論期日未曾到
    場，亦未提出任何書狀作何聲明或陳述，原告所主張之上開
    事實，應堪採信。
二、稱消費借貸者，謂當事人一方移轉金錢或其他代替物之所有
    權於他方，而約定他方以種類、品質、數量相同之物返還之
    契約；借用人應於約定期限內，返還與借用物種類、品質、
    數量相同之物，民法第474條第1項、第478條前段分別定有
    明文。復按遲延之債務，以支付金錢為標的者，債權人得請
    求依法定利率計算之遲延利息；但約定利率較高者，仍從其
    約定利率；當事人得約定債務人於債務不履行時，應支付違
    約金，民法第233條第1項、第250條第1項亦有明文。再按保
    證債務之所謂連帶，係指保證人與主債務人負同一債務，對
    於債權人各負全部給付之責任者而言，此就民法第272條第1
    項規定連帶債務之文義參照觀之甚明，故連帶保證與普通保
    證不同，縱使無民法第746條所列各款情形，亦不得主張同
    法第745條關於檢索抗辯之權利(參最高法院45年台上字第14
    26號民事判決意旨)。被告鉅鎰公司既於上揭時間向原告借
    貸前述金額，嗣未依約清償借款本息，已喪失期限利益，債
    務視為全部到期，迄今積欠本金5267萬5121元及如附表所示
    之遲延利息與違約金，而吳智信、郭文娟為上開債務之連帶
    保證人，依約應與被告鉅鎰公司就上揭債務負連帶清償責任
    。從而，原告依民法消費借貸及連帶保證等契約法律關係，
    請求被告連帶給付如主文第1項所示之本金及如附表所示之
    遲延利息與違約金，於法有據。
三、綜上所述，原告本於民法消費借貸及連帶保證等契約法律關
    係，請求被告連帶給付尚未清償之本金5267萬5121元及如附
    表所示之遲延利息與違約金為有理由，應予准許。
四、訴訟費用負擔之依據：民事訴訟法第385條第1項前段、第78
    條、第85條第2項。 　

中　　華　　民　　國　　110 　年　11  　月　　 5 　　日
                  民事第四庭  審判長   法  官  黃渙文

                                       法  官  林宗成

                                       法  官  林婉昀    


如對本判決上訴，須於判決送達後20日內向本院提出上訴狀。如
委任律師提起上訴者，應一併繳納上訴審裁判費。
上為正本係照原本作成。
中　　華　　民　　國　　110 　年　　11　　月　　8 　　日
                                       書記官  王嘉仁
附表：
編號 債權本金 (新臺幣) 利息計算期間 (民國) 利率 (年息％) 違約金計算期間及利率(民國) 1 625萬元 (00-00000、86804) 自110年1月23日起至清償日止   2.91 自110年2月24日起至清償日止，逾期在6個月以內者，按左開利率之10％，逾期超過6個月者，超過部分，按左開利率之20％計算。 2 429萬元 (00-00000、86829) 自109年12月29日起至清償日止   2.91 自110年1月30日起至清償日止，逾期在6個月以內者，按左開利率之10％，逾期超過6個月者，超過部分，按左開利率之20％計算。 3 450萬元 (00-00000、86851) 自110年1月23日起至清償日止    2.91 自110年2月24日起至清償日止，逾期在6個月以內者，按左開利率之10％，逾期超過6個月者，超過部分，按左開利率之20％計算。 4 280萬元 (00-00000、86977) 自110年2月8日起至清償日止   2.91 自110年3月9日起至清償日止，逾期在6個月以內者，按左開利率之10％，逾期超過6個月者，超過部分，按左開利率之20％計算。 5 810萬9405元 (00-00000、85735) 自110年2月16日起至清償日止  4.48 自110年3月17日起至清償日止，逾期在6個月以內者，按左開利率之10％，逾期超過6個月者，超過部分，按左開利率之20％計算。 6 231萬5072元 (00-00000、87351) 自110年2月15日起至清償日止 2.91 自110年3月16日起至清償日止，逾期在6個月以內者，按左開利率之10％，逾期超過6個月者，超過部分，按左開利率之20％計算。 7 120萬元 (00-00000、87765) 自110年2月12日起至清償日止 2.91 自110年3月13日起至清償日止，逾期在6個月以內者，按左開利率之10％，逾期超過6個月者，超過部分，按左開利率之20％計算。 8 336萬4025元 (00-00000、87780) 自110年2月12日起至清償日止 2.91 自110年3月13日起至清償日止，逾期在6個月以內者，按左開利率之10％，逾期超過6個月者，超過部分，按左開利率之20％計算。 9 244萬元 (00-00000、87912) 自110年2月14日起至清償日止 2.91 自110年3月15日起至清償日止，逾期在6個月以內者，按左開利率之10％，逾期超過6個月者，超過部分，按左開利率之20％計算。 10 382萬5000元 (00-00000) 自110年1月24日起至清償日止 2.91 自110年2月25日起至清償日止，逾期在6個月以內者，按左開利率之10％，逾期超過6個月者，超過部分，按左開利率之20％計算。 11 127萬5000元 (00-00000) 自110年2月24日起至清償日止 2.91 自110年3月25日起至清償日止，逾期在6個月以內者，按左開利率之10％，逾期超過6個月者，超過部分，按左開利率之20％計算。 12 206萬元 (00-00000、88412) 自110年2月28日起至清償日止 2.91 自110年3月29日起至清償日止，逾期在6個月以內者，按左開利率之10％，逾期超過6個月者，超過部分，按左開利率之20％計算。 13 568萬元 (00-000000、222352) 自110年2月18日起至清償日止 2.91 自110年3月19日起至清償日止，逾期在6個月以內者，按左開利率之10％，逾期超過6個月者，超過部分，按左開利率之20％計算。 14 160萬4882元 (00-00000) 自110年2月8日起至清償日止 1.845 自110年3月9日起至清償日止，逾期在6個月以內者，按左開利率之10％，逾期超過6個月者，超過部分，按左開利率之20％計算。 15 220萬5030元 (00-00000) 自110年2月10日起至清償日止 1.845 自110年3月11日起至清償日止，逾期在6個月以內者，按左開利率之10％，逾期超過6個月者，超過部分，按左開利率之20％計算。 16 75萬6707元 (00-00000) 自110年2月10日起至清償日止 1.845 自110年3月11日起至清償日止，逾期在6個月以內者，按左開利率之10％，逾期超過6個月者，超過部分，按左開利率之20％計算。